【裁判字號】    95,抗,87
【裁判日期】    950227
【裁判案由】    聲請再審
【裁判全文】
臺灣高等法院刑事裁定                    95年度抗字第87號
抗  告  人  達均股份有限公司
兼上代表人  甲○○
上列抗告人因聲請再審案件，不服臺灣臺北地方法院中華民國94
年12月29日裁定（94年度聲再字第20號），提起抗告，本院裁定
如下：
    主  文
抗告駁回。
    理  由
一、本件抗告意旨略以：
    抗告人聲請再審所提之德國製造商說明，已載明該化妝品所
    含成分是Chamomile recutita（洋甘菊），與Chamomile ET
    成分不同，該事實係於確定判決前即已存在，原裁定僅以前
    開德國製造商說明中所示日期94年10月18日，係在於本件確
    定判決94年9月22日宣判後，即認不符合刑事訴訟法第420條
    第1項第6款之「發現新證據」要件，徒以形式上之日期而否
    定其實質內容已存在於確定判決前，顯違反上開法律之精神
    與真意。又原確定判決所憑之證據，即行政院衛生署92年12
    月16日衛署藥字第0920060327號函，據該函之說明第2 項記
    載：「依所附之檢體及檢體成分表判定，案內編號六『律動
    洗面乳』含Chamomile ET成分……」，惟查檢體成分表僅記
    載含有Chamomile recutita成分而已，而檢體則須經化驗鑑
    定，始能得知其成分為何？然卷內似無化驗報告書，究竟有
    無化驗殊令人質疑，則該判定自非可採，乃不足資為不利於
    抗告人之證據認定，爰請求本院向行政院衛生署函查該案究
    竟有無送化驗，若有請其檢附化驗報告書，若無請將該檢體
    送請經濟部標準檢驗局化驗，並撤銷原裁定，准其再審之聲
    請云云。
二、按刑事訴訟法第420條第1項第6款所謂確實之新證據，固非
    以絕對不須經過調查程序為條件，但必須可認為確實足以動
    搖原確定判決而為受判決人有利之判決者為限；倘受判決人
    因對有利之主張為原確定判決所不採，事後提出證明，以圖
    證實在原確定判決前所為有利之主張為真實或聲請傳訊證人
    ，既非判決後發現之新證據，且為聲請人於判決前所明知，
    自不能謂為再審之理由（最高法院41年台抗字第1號、50年
    台抗字第104號判例意旨參照）。
三、經查：
  (一)本件抗告人於事實審法院審理時，對原確定判決所憑之證據
    即行政院衛生署92年12月16日衛署藥字第0920060327號函，
    並未有何質疑異議，亦未表示不服提起上訴，因而經第一審
    判決確定，嗣始於再審聲請狀中質疑該函之證據能力，指稱
    該署是否確實曾將檢體送化驗鑑定，顯值懷疑，並請求本院
    再次函詢調查。惟按有關證據能力之抗辯及調查，應於事實
    審法院審理中提出，且除原判決所憑之證物已證明其為偽造
    或變造者，並經判決確定或其刑事訴訟不能開始或續行非因
    證據不足者外，並不得於判決確定後再行爭執，或以之為再
    審之理由，刑事訴訟法第420條第1項第1款及同條第2項規定
    甚明。抗告意旨此部份證據能力質疑及證據調查請求，顯與
    法有違。
  (二)次抗告人所提出之新證據（即德國製造商說明）其上所示日
    期為94年10月18日，而本件原確定判決係於94年9月22日宣
    判，則該製造商說明係於『判決後始出具』乙情，甚明，自
    不符合刑事訴訟法第420條第1項第6款所謂之新證據需「在
    事實審法院判決前已經存在，為法院、當事人所不知，不及
    調查斟酌，至其後始行發見」之要件。抗告意旨稱該製造商
    說明所欲證明之事實（即律動洗面乳不含Chamomile ET成分
    ）已於事實審法院判決前即存在，僅以形式上證據所提出之
    日期而否定其實質內容已存在於事實審法院判決前，乃違反
    刑事訴訟法第420條第1項第6款之精神與真意云云，顯屬曲
    解法令，復屬因對其有利之主張為原確定判決所不採，而事
    後提出證明，以圖證實在原確定判決前所為有利之主張為真
    實之情形，揆諸前揭最高法院判例意旨，自不為謂為再審之
    理由，從而，原判決駁回其再審之聲請，核無不合，本件抗
    告，並無理由，應予駁回。
四、據上論結，應依刑事訴訟法第412條，裁定如主文。
中    華    民    國    95    年    2     月    27    日
                  刑事第十八庭審判長法  官  溫耀源
                                    法  官  周政達
                                    法  官  邱同印
以上正本證明與原本無異。
不得再抗告。
                                    書記官  莊昭樹
中    華    民    國    95    年    2     月    27    日


司法院資訊處製作；財團法人民間司法改革基金會備份。
